

Ivan Dario Kolarik

- ☑ ivankolariki1990@gmail.com 🤳 +54 3644389712
- Puenos Aires 428, 5500 Mendoza Capital, Mendoza, Argentina.

Perfil

Soy Ivan, apasionado por la criptografia y blockchain. Gracias a mi experiencia como trader (3+años) y a mi formación en programacion, tanto para desarrollo de webs y apps, como asi tambien a las especializaciones realizadas en estos últimos años en el área de IT, puedo desarrollarme con tranquilidad en cualquier ambiente de laboral, buscando siempre la calidad en todos mis trabajos. Mi experiencia como escribiente del Poder Judicial de Argentina (7+ años), me ha permitido obtener competencias con las que logro eficientes resultados personales y colectivos de productividad y organización en cualquier equipo en el que me desempeñe.

Me considero flexible y altamente capaz de resolver problemas, teniendo siempre como objetivo brindar un servicio de calidad, adaptándome rápidamente a situaciones conflictivas y complejas a fines de resolverlas satisfactoriamente. Soy una persona proactiva y con capacidad de formar parte de un equipo de trabajo en el que se busque alcanzar permanentemente los objetivos de la empresa, del puesto y los clientes. Cuento con la experiencia y conocimientos técnicos necesarios como así también con un buen nivel de inglés y en formación permanente. Desde ya, agradezco su atención y tiempo en leerme.

Formación

Cursando Programacion Web Full Stack. may 2022 - presente

DePC Suite, Buenos Aires

Cursando programacion en Python jun 2022 - presente

Coursera

Programación en Python

Desarrollo de Apps Moviles (40 h) jun 2022 - jun 2022

Universidad Complutense de Madrid

Desarrollo de aplicaciones con Stack jun 2022 - jun 2022

Mern.

Don Web, Mendoza

Fue un curso donde pude aprender los conceptos básicos de: NodeJS, Express, MongoDB y REACT. También aprendí a construir una API y una aplicación en React.

Intrduccion a la Programacion (50 mar 2020 - mar 2020 horas)

Gobierno del Chaco, Chaco

Datos personales

Fecha de nacimiento 1 de julio de 1990

Estado civil Soltero

LinkedIn linkedin.com/in/kolariki

Competencias

Responsabilidad

Aprendizaje

Trabajo en Equipo

Habilidad de comunicacion

Idiomas

Ingles

Portugués

Español

Pasatiempos e intereses

Rafting - Treking - Ciclismo - Running. Dictado por la Subsecretaria de Empleo del Chaco a traves del programa "INFORMATORIO".

Experiencia

Experiencia IT

ene 2020 - presente

HTML & CSS, GITHUB, PHP, PHP-POO, BBDD, LARAVEL. SQL Server en AZURE. BOOTSTRAP, APACHE.. MySQL, HEIDISQL, MARIADB. REACT NATIVE + EXPO. JAVASCRIPT. MAQUETADO EN WORDPRESS, QA ("JIRA+ZEPHYR, SELENIUM,")

Asesoria financiera - Asesoria en criptoactivos.

jul 2020 - presente

Desde el año 2020 me dedico al analisis de diferentes cripto activos (BTC-ALTCOINS-NTFS), con la finalidad de lograr las mejores entradas posibles y descubrir "joyas" con posibilidades de mucho crecimiento a futuro, como asi tambien al asesoramiento a nuevos inversores que quieran ingresar al area de criptomonedas y blockchain y a inversores con experiencia que busquen una segunda opinion.

Escribiente Poder Judicial

jul 2015 - may 2022

Poder Judicial del Chaco, Chaco

Administrativo encargado de carga de datos con Tango Gestion y liquidacion de sueldos. mar 2014 - mar 2015

Distribuidora, Chaco